臺灣嘉義地方法院刑事判決　　　　　　　100年度訴字第798號
公　訴　人　臺灣嘉義地方法院檢察署檢察官
被　　　告　高嘉進
上列被告因違反毒品危害防制條例案件，經檢察官提起公訴（10
0 年度毒偵字第1447號），被告於準備程序中就被訴事實為有罪
之陳述，經本院合議庭裁定由受命法官改依簡式程序審理，判決
如下：
    主  文
高嘉進施用第一級毒品，累犯，處有期徒刑捌月，扣案第一級毒
品海洛因貳包（驗餘淨重合計零點貳玖貳公克）、第二級毒品甲
基安非他命貳包（驗餘淨重合計貳點伍陸肆公克），均沒收銷燬
之。扣案之前開毒品外包裝肆只，均沒收之。
    犯罪事實
一、高嘉進，前於(一)、民國95年間因施用毒品案件，經臺灣雲林
    地方法院以96年度毒聲字第298 號裁定執行觀察、勒戒後，
    認無繼續施用毒品傾向，於97年2 月19日執行完畢釋放，並
    經臺灣雲林地方法院檢察署檢察官以96年度毒偵字第697 號
    為不起訴處分確定；(二)於95年間因違反槍砲彈藥刀械管制條
    例案件，經本院以95年度訴字第67  8號判決判處有期徒刑3
    年2 月確定；(三)、於96年間因竊盜、施用毒品案件，經臺灣
    雲林地方法院分別以96年度易字第283 號判決、96年度虎簡
    字第514 號判決，各處有期徒刑9 月、3 月確定。上開(二)至
    (三)所犯案件，再經臺灣雲林地方法院以97年度聲字第139 號
    裁定定其應執行之刑為有期徒刑4 年確定，於99年4 月20日
    縮短刑期假釋出監，100 年1 月30日保護管束期滿，未撤銷
    假釋，視為執行完畢。詎猶不知悔改，明知海洛因及甲基安
    非他命為毒品危害防制條例列管之第一級、第二級毒品，不
    得施用，仍基於施用第一級毒品海洛因及第二級毒品甲基安
    非他命之犯意，於100 年9 月14日下午3 時許，在嘉義市○
    ○街000 號2 樓停車場其所駕駛之車牌號碼0000-00 號自小
    客車內，以將海洛因及甲基安非他命混合摻入香菸內點燃後
    ，吸食其煙霧之方式，同時施用第一級毒品海洛因及第二級
    毒品甲基安非他命1 次。嗣於同日下午3 時30分許，警方在
    上開停車場內巡邏發現高嘉進形跡可疑，得其同意後執行搜
    索，在上開車輛儀表板夾層內，扣得高嘉進施用後剩餘之第
    一級毒品海洛因2 小包（毛重共0. 74 公克，驗餘淨重合計
    0.292  公克）、第二級毒品甲基安非他命2  小包（毛重共
    3.2 公克，驗餘淨重合計2.564 公克），並採集其尿液送驗
    ，結果呈嗎啡、可待因、安非他命、甲基安非他命陽性反應
    ，而悉上情。
二、案經嘉義市政府警察局第二分局報告臺灣嘉義地方法院檢察
    署檢察官偵查起訴。
    理  由
一、本件係經被告高嘉進於準備程序當庭表示認罪，而經本院裁
    定以簡式審判程序加以審理，則依據刑事訴訟法第273 條之
    2 、同法第159 條第2 項之規定，不適用傳聞法則有關限制
    證據能力之相關規定，合先敘明。
二、上揭犯罪事實，業據被告高嘉進於本院審理時坦承不諱（本
    院卷第42至45頁審判筆錄），核與其警詢及偵查中自白相符
    （警卷第1 至4 頁、偵查卷第18頁）。而被告於100 年9 月
    14 日 下午5 時40分許，經警得其同意採尿送驗，其結果呈
    安非他命、甲基安非他命、可待因及嗎啡陽性反應，並為警
    在其上開車輛儀表板夾層內搜索扣得白色結晶2 包、白色粉
    末2包 等情，有尿液代號與真實姓名對照表、臺灣科技檢驗
    股份有限公司濫用藥物檢驗報告、代號及真實姓名對照表、
    自願搜索同意書、搜索扣押筆錄、扣押物品目錄表各1 份、
    及現場勘查照片7 張在卷足憑（見警卷第13至16頁、18、23
    至26頁）。而扣案之白色結晶2 包及白色粉末2 包，經鑑定
    結果，各自含有甲基安非他命及海洛因成分一情，亦有高雄
    市立凱旋醫院濫用藥物成品檢驗鑑定書、毒品初步檢驗報告
    單可考（見警卷第19至20頁、本院卷第26至27頁）。又被告
    前於96年間因施用毒品案件，經臺灣雲林地方法院以96年度
    毒聲字第298 號裁定執行觀察、勒戒後，因認無繼續施用傾
    向，於97年2 月19日執行完畢釋放，並經臺灣雲林地方法院
    檢察署檢察官於同日以96年度毒偵字第697 號為不起訴處分
    確定等情，有有臺灣嘉義地方法院檢察署刑案資料查註紀錄
    表、臺灣高等法院被告前案紀錄表在卷可參（偵查卷第7 至
    13頁、本院卷第4 至12頁）。是被告自白核與事實相符，事
    證明確，其於觀察勒戒執行完畢釋放後5 年內再施用毒品之
    犯行堪以認定。
三、按海洛因、甲基安非他命係毒品危害防制條例第2 條第2 項
    第1 款、第2 款所定之第一級、第二級毒品。被告前因施用
    毒品案件，經法院裁定觀察勒戒執行完畢後，5 年內再施用
    第一級、第二級毒品，核其所為，係犯毒品危害防制條例第
    10條第1 項之施用第一級毒品罪、同條第2 項之施用第二級
    毒品罪。被告持有第一級、第二級毒品之低度行為，應分別
    為施用第一級、第二級毒品之高度行為所吸收，不另論罪。
    又被告同時施用第一級、第二級毒品，係以1 行為觸犯數罪
    名之想像競合犯，應依刑法第55條從一重之施用第一級毒品
    罪處斷。再被告有犯罪事實欄所述之前科，於99年4月 20日
    縮短刑期假釋出監，100 年1 月30日假釋期滿未經撤銷，視
    為執行完畢等情，有被告上開前科紀錄可循，其於受有期徒
    刑之執行完畢後，5 年以內故意再犯本件有期徒刑以上之罪
    ，為累犯，應依刑法第47條第1 項之規定，加重其刑。
四、爰依被告之陳述（本院卷第46頁審判筆錄）、前開前案紀錄
    資料及被告提出之衛生署嘉義醫院診斷證明書，審酌被告因
    身染毒癮且無業而施用毒品之犯罪動機及目的；犯罪時未受
    明確之刺激；以獨自一人以事實欄所記載方式同時施用第一
    級、第二級毒品之犯罪手段；國中肄業之智識程度；未婚，
    無子女，父母離異，現與祖父母同住，祖父母均年屆80歲，
    其目前從事資源回收業，需扶養祖父母，不符合低收入戶資
    格之生活狀況；前有竊盜、槍砲、毒品等前科，品行非佳；
    本件係屬自戕行為，並無明顯被害人可言；施用毒品，無視
    國家查緝毒品之禁令，違反注意義務重大，對於國家社會具
    有潛在危險性；犯罪後尚能坦承犯行，並前往衛生署嘉義醫
    院接受美沙冬替代療法之犯後態度等一切情狀，分別判處如
    主文所示之刑，並定其應執行之刑。
五、扣案之第一級毒品海洛因2 包（驗餘淨重合計0.292 公克）
    、第二級毒品甲基安非他命2 包（扣押物品清單誤載為1 包
    ，驗餘淨重合計2.564 公克），係查獲之毒品，應依毒品危
    害防制條例第18條第1 項前段，不問屬於犯人與否，沒收銷
    燬之。扣案之前開毒品外包裝4 只，係被告所有供施用毒品
    犯行所用，應依刑法第38條第1項第2款併予沒收之。
據上論斷，應依刑事訴訟法第273 條之1 第1 項、第299 條第1
項前段，毒品危害防制條例第10條第1  項、第2 項、第18條第1
項前段，刑法第11條、第55條、第47條第1 項、第38條第1 項第
2 款，判決如主文。
本案經檢察官邱美英到庭執行職務。
中    華    民    國  100     年    12    月    30  日
                  刑事第六庭  法  官  陳嘉臨
以上正本證明與原本無異。
如不服本判決應於收受判決後10日內向本院提出上訴書狀，並應
敘述具體理由；其未敘述上訴理由者，應於上訴期間屆滿後20日
內向本院補提理由書（均須按他造當事人之人數附繕本）「切勿
逕送上級法院」。告訴人或被害人如對於本判決不服者，應具備
理由請求檢察官上訴，其上訴期間之計算係以檢察官收受判決正
本之日期為準。
中    華    民    國  100     年    12    月    30  日
                              書記官  黃郁萍
附錄法條：
毒品危害防制條例第10條
施用第一級毒品者，處 6 月以上 5 年以下有期徒刑。
施用第二級毒品者，處 3 年以下有期徒刑。